【裁判字號】    99,撤緩,228
【裁判日期】    990921
【裁判案由】    聲請撤銷緩刑
【裁判全文】
臺灣板橋地方法院刑事裁定             99年度撤緩字第228號
聲  請  人  臺灣板橋地方法院檢察署檢察官
受  刑  人  甲○○
上列受刑人因強盜案件，經聲請人聲請撤銷緩刑之宣告（99年度
執聲字第2753號），本院裁定如下：
    主  文
聲請駁回。
    理  由
一、聲請意旨略以：受刑人甲○○因臺灣板橋地方法院檢察署九
    十八年執保字第一０九號強盜案件，經本院以九十七年度訴
    字第一０八五號刑事判決判處有期徒刑一年十月，緩刑四年
    ，緩刑期間內付保護管束，並於民國九十八年二月十六日確
    定。茲因受保護管束人在保護管束期間再犯違背安全駕駛致
    交通危險，經法院判處罰金新臺幣十四萬元，其行為違反保
    安處分執行法第七十四條之二第一款、刑法第七十五條之一
    第一項第二款規定，爰依保安處分執行法第七十四條之三第
    一項，刑法第七十五條之一第一項第二款，刑事訴訟法第四
    百七十六條之規定聲請撤銷緩刑之宣告等語。
二、按受保護管束人在保護管束期間內，應保持善良品行，不得
    與素行不良之人往還。受保護管束人違反上開規定，情節重
    大者，檢察官得聲請撤銷保護管束或緩刑之宣告，保安處分
    執行法第七十四條之二第一款及第七十四條之三第一項分別
    定有明文。然何謂「情節重大」，係屬不確定法律概念，而
    撤銷保護管束或緩刑之宣告，對於受刑人權益影響甚鉅，是
    否確屬「情節重大」，仍應依據個案及具體情形決定，從嚴
    審酌保安處分執行命令之達成與宣告緩刑之目的，足見有保
    護管束處分已不能收效之情形而有執行刑罰之必要，始為相
    當，要非受保護管束人一有違反之情事即應撤銷該緩刑之宣
    告。
三、次按刑法第七十五條之一修正條文，業於九十八年五月十九
    日經立法院三讀通過，於九十八年六月十日總統華總一義字
    第０九八００一四一五五一號令公布，依刑法施行法第十條
    之二第二項規定，自九十八年九月一日生效施行；依刑法施
    行法第六條之一第二項規定，於該次刑法修正施行前，受緩
    刑之宣告，該次修正刑法施行後，仍在緩刑期內者，適用該
    次修正施行之刑法第第七十五條之一規定。是本件受刑人係
    於九十八年九月一日刑法修正施行前，受緩刑之宣告，迄刑
    法施行後仍在緩刑期內，依上開規定，即應適用修正後刑法
    第七十五條之一規定，由法院依受刑人再犯情節，裁量是否
    撤銷緩刑宣告，而無庸比較新舊法，合先敘明。復按緩刑期
    內因故意犯他罪，而在緩刑期內受六月以下有期徒刑、拘役
    或罰金之宣告確定者，足認原宣告之緩刑難收其預期效果，
    而有執行刑罰之必要者，得撤銷其宣告，九十八年九月一日
    修正施行之刑法第七十五條之一第一項第二款定有明文。至
    緩刑宣告是否得撤銷，除須符合前揭法定要件外，並採裁量
    撤銷主義，賦予法院撤銷與否之權限，特於第一項規定實質
    要件為「足認原宣告之緩刑難收其預期效果，而有執行刑罰
    之必要」，供作審認之標準。亦即於上揭「得」撤銷緩刑之
    情形，法官應依職權本於合目的性之裁量，妥適審酌被告所
    犯前後數罪間，關於法益侵害之性質、再犯之原因、違反法
    規範之情節是否重大、被告主觀犯意所顯現之惡性及其反社
    會性等情，是否已使前案原為促使惡性輕微之被告或偶發犯
    、初犯改過自新而宣告之緩刑，已難收其預期之效果，而確
    有執行刑罰之必要，此與刑法第七十五條第一項所定二款要
    件有一具備，即毋庸再行審酌其他情狀，應逕予撤銷緩刑之
    情形不同。
四、經查：本件受刑人甲○○前因強盜案件，經本院以九十七年
    度訴字第一０八五號刑事判決判處有期徒刑一年十月，緩刑
    四年，緩刑期間付保護管束，於九十八年二月十六日判決確
    定，復於前開緩刑付保護管束期間內之九十九年五月三十一
    日，故意犯刑法第一百八十五條之三之公共危險罪，經本院
    以九十九年度交簡字第三三九０號刑事簡易判決判處罰金新
    臺幣十四萬元，如易服勞役以新臺幣一千元折算一日，於九
    十九年七月二十六日判決確定等情，此有前揭刑事判決書二
    件及臺灣高等法院被告前案紀錄表一份在卷可稽，是受刑人
    於緩刑期內並付保護管束期間內因故意犯他罪，而在緩刑期
    內受罰金之宣告確定，其行為顯然未保持善良品行，堪以認
    定。惟受刑人所犯上開公共危險罪之法定刑為「一年以下有
    期徒刑、拘役或科或併科十五萬元以下罰金」，並非重罪，
    且係屬偶發事件，亦未肇事造成任何實害，經法院審酌各情
    僅判處罰金刑，可見其犯罪情節尚非重大，難謂有保護管束
    處分已不能收效而該當於「情節重大」之情形，又此罪與前
    案受緩刑宣告之強盜罪間，罪質迥異，所侵害之法益不同，
    亦無任何關聯或類似性，尚難僅因受刑人在緩刑期間更犯罪
    ，即遽認其未見悔悟自新，而有上開緩刑之宣告難收其預期
    效果之情。此外，聲請人復未舉出具體事證以證明受刑人有
    何情狀足認保護管束處分已不能收效，原宣告之緩刑難收其
    預期效果，而有執行刑罰之必要。是聲請人之聲請，尚非有
    據，為無理由，應予駁回。
五、依刑事訴訟法第二百二十條，裁定如主文。
中    華    民    國    99    年    9     月    21    日
                刑事第八庭      法  官  劉  安  榕
以上正本證明與原本無異
如不服本裁定，應於裁定送達後5 日內敘明抗告理由，向本院提
出抗告狀。
                                書記官  陳  盈  真
中    華    民    國    99    年    9     月    23    日

司法院資訊處製作；財團法人民間司法改革基金會備份。
